【裁判字號】    98,交聲,3977
【裁判日期】    981113
【裁判案由】    交管條例聲異
【裁判全文】
臺灣板橋地方法院交通事件裁定        98年度交聲字第3977號
原處分機關  交通部公路總局臺北區監理所
異  議  人
即受處分人  甲○○
                      3樓
上列受處分人因違反道路交通管理處罰條例案件，對於交通部公
路總局臺北區監理所民國98年10月28日所為之處分（原處分：北
監自裁字第裁40-P00000000號），聲明異議，本院裁定如下：
    主      文
異議駁回。
    理      由
一、原處分意旨略以：異議人即受處分人甲○○於民國98年9 月
    16日16時12分許，駕駛車號6B-0010 號自小客車沿花蓮縣台
    九線由南往北方向行駛，行經台九線北上車道167.5 公里處
    時，在設有禁止超車標線（雙黃線）路段超車，經警拍照採
    證後當場攔停，並製作舉發違反道路交通管理事件通知單予
    以舉發，異議人不服提出申訴，交通部公路總局臺北區監理
    所認異議人確有上開違規行為，於98年10月28日製作北監自
    裁字第裁40-P00000000號違反道路交通管理事件裁決書，以
    異議人在設有禁止超車標線路段超車為由，裁處異議人罰鍰
    新臺幣（下同）1200元，並記違規點數1 點等語。
二、異議意旨略以：異議人並未超速，當時是因為兩側外線道路
    施工，四線道縮小變為兩線道，前方大卡車車速太慢，異議
    人才不得不雙黃線超車，開車是隨道路狀況必要時改變，難
    道要在山路才超車或一直尾隨至臺北，該道路施工未標示看
    板，一個外地人誰知修路有多長，急於返家而左側超車，若
    外線超車會撞到路障，故聲明異議等語。
三、按汽車駕駛人在設有禁止超車標線處所、地段超車，處1200
    元以上2400元以下罰鍰。道路交通管理處罰條例第47條第2
    款定有明文。又汽車駕駛人有違反該條例第47條第1 款至第
    3 款情形者，除依原條款處罰鍰外，並記違規點數1 點，同
    條例第63條第1 項第1 款亦有明定。
四、經查，異議人於98年9 月16日16時12分許，駕駛車號6B-001
    0 號自小客車沿花蓮縣台九線由南往北方向行駛，行經台九
    線北上車道167.5 公里處時，在設有雙黃實線之禁止超車標
    線路段（依道路交通標誌標線號誌設置規則第149 條第1 項
    第1 款第8 目規定，雙黃實線係設於路段中，用以分隔對向
    車道，並雙向禁止超車、跨越或迴轉），跨越雙黃實線超車
    ，經警拍照採證後當場攔停舉發之事實，為異議人所不爭執
    ，並有採證照片2 張、舉發違反道路交通管理事件通知單1
    份附卷可稽，堪認屬實。異議人雖以前詞置辯，惟汽車駕駛
    人駕駛車輛，本應遵守道路交通標誌、標線、號誌之指示、
    警告、禁制規定，上開路段路面既繪有禁止超車之雙黃實線
    ，駕駛人應即遵守，非得以現場車行狀況，自為守法與否之
    決定，異議人執此為辯，尚屬無據。是異議人於上開時、地
    在設有禁止超車標線路段超車之違規事實明確，原處分機關
    依道路交通管理處罰條例第47條第2 款、第63條第1 項第1
    款之規定，裁處異議人罰鍰1200元並記違規點數1 點，核無
    違誤，本件異議為無理由，應予駁回。
五、依道路交通案件處理辦法第19條，裁定如主文。
中    華    民    國    98    年    11    月    13    日
                        交通法庭  法  官  楊筑婷
上列正本證明與原本無異。
如不服本裁定，應於裁定送達後五日內敘明抗告理由，向本院提
出抗告狀。
                                  書記官  林怡君
中    華    民    國    98    年    11    月    13    日


司法院資訊處製作；財團法人民間司法改革基金會備份。
